Inventaris van het archief van de minister van Buitenlandse Zaken betreffende de Ministerraad voor het Koninkrijk, de Ministerraad en de onderraden, (1945) 1948-1974
Nationaal Archief, Den Haag
- Ministerraad (MR), 2.
  - Stukken met het commentaar van het ministerie van Buitenlandse Zaken op de in de Ministerraad besproken agendapunten met de bijbehorende vergaderstukken, 1946-1974; div.nrs.; 90 pakken en 1184 omslagen
    - 03-03-1967, 1146; omslag
      - Begrotingsbeleid 1968
    - 10-03-1967, 1147; omslag
    - 17-03-1967, 1148; omslag
      - Granen- en zuivelovereenkomsten in kader van Kennedy-ronde
      - Overeenkomst België inzake verhoging loodsgeldtarieven
      - Decoratie-voorstel voor het benoemen tot Commandeur in de Orde van Oranje-Nassau van dhr. A. Devalle
      - Decoratie-voorstel voor benoeming tot Commandeur in de Orde van Oranje-Nassau bij bevordering Prof.Dr.Ir. K.J. van der Maas
      - Uitkering in verband met verlate ingangsdatum regeling pensioenbijdrageverhaal
      - Uitbreiding van de deelneming van het Rijk in het aandelenkapitaal van de Koninklijke Luchtvaart Maatschappij (KLM)
    - 31-03-1967, 1149; omslag
      - Bezuiniging begroting 1967
      - Streefcijfers begroting 1968
      - Interim regeling buitenlandse arbeidskrachten, inzake toelating en tewerkstelling
    - 07-04-1967, 1150; omslag
      - Voornemen tot opzegging van het Haagse Echtscheidingsverdrag van 1902
      - Hydrografische conferentie
      - Decoratie-voorstel bij bevordering Dr. M.W. Holtrop
      - Besluit wijziging loodsgeldtarieven
    - 14-04-1967, 1151; omslag
      - Afwijzing decoraties
      - Ontwerp Regeringsverklaring
      - Wijziging begroting Economische Zaken, inzake de te verlenen subsidies aan de kolenmijn-industrie
    - 21-04-1967, 1152; omslag
      - Defensiehulp aan Griekenland en Turkije
      - Uitgavenverlaging begroting 1967
    - 28-04-1967, 1153; omslag
      - Internationale Organisatie voor Atoomenergie (IAEA)-symposium
      - Verdrag van Tokio inzake misdrijven aan boord van vliegtuigen
    - 12-05-1967, 1154; omslag
      - Uitvoering culturele verdragen met Oostblok landen
    - 19-05-1967, 1155; omslag
      - Resultaten Kennedyronde
    - 26-05-1967, 1156; omslag
      - Procedure van de Economische en Sociale Raad van Advies (ESRA) in de Benelux
      - Toezeggingen aan Tweede Kamer naar aanleiding van regeringsverklaring
      - Streefcijfer Rijksbegroting 1968
      - Marktinterventie groenten en fruit
      - Registratie radioactieve stoffen en kosten keuringsdiensten kernenergiewet
      - Verlenging van de internationale tarwe-overeenkomst 1962
    - 02-06-1967, 1157; omslag
      - Conclusies coördinatie commissie; richtlijn conserveringsmiddelen citrusfruit
    - 09-06-1967, 1158; omslag
      - Overeenkomst binnen de Europese Economische Gemeenschap (EEG) inzake douanesamenwerking
      - Intellectuele eigendom: conferentie te Stockholm
      - Regionale stimuleringsmaatregelen
      - Artikel Van Panhuys over Golf van Akaba
    - 16-06-1967, 1159; omslag
      - Wijziging overeenkomst inzake goedkeuringsvoorwaarden van uitrustingsstukken en onderdelen van motorrijtuigen
      - Culturele overeenkomst met Roemenië
      - N.V. Nederlandse Spoorwegen
    - 23-06-1967, 1160; omslag
      - Verhoging van de omzetbelasting bij invoer
      - Stand van zaken over de bestrijding van radiozenders buiten nationaal gebied
    - 30-06-1967, 1161; omslag
      - Belasting verdrag met Zweden
      - Nationaal instituut voor vredesvraagstukken
      - Ontwikkelingen in China
      - Samenwerking tussen Nederland, België en de Bondsrepubliek Duitsland, over de ontwikkeling van snelle atoomreactoren
      - Publikatie jaarrekening besloten naamloze vennootschap
    - 07-07-1967, 1162; omslag
      - Europese ruimteconferentie
      - Veterinaire overeenkomst met Roemenië
      - Wijziging hoofdstuk 3 van de Rijksbegroting 1966
      - Instelling Wet product-schappen en hoofd productschap voor akkerbouwproducten
      - Pensioenregeling politieke ambtsdragers
      - Financiering van de Wereldomroep
    - 14-07-1967, 1163; omslag
      - Benelux Bijstandsverdrag omzetbelasting: notawisseling inzake uitvoering artikel 7
      - Vergadering minister Groep van Tien over verbetering internationale monetaire stelsel
    - 20-07-1967, 1164; omslag
      - Ontwerp van Wet op de omzetbelasting
    - 03-08-1967, 1165; omslag
      - Vergunningenstelsel voor juteprodukten (In- en uitvoerbesluit industriële goederen 1963)
    - 24-08-1967, 1166; pak
      - Memorie van toelichting begroting 1968 van het ministerie van Economische Zaken
      - Memorie van toelichting begroting 1968 van het ministerie van Landbouw
      - Memorie van toelichting begroting 1968 van het ministerie van Defensie
    - 01-09-1967, 131; omslag
      - Aanbeveling 119 van de Internationale arbeid conferentie, inzake beëindiging dienstverband
    - 08-09-1967, 1168; pak
      - Commentaar op agenda Ministerraad van 8 september 1967
      - Decoratie voorstel Ir. Th. Ph. Tromp, vice-president van de Philips te Eindhoven, tot Commandeur in de orde van Oranje-Nassau
      - Troonrede 1967
      - Nota huurverhoging
      - Plenaire zitting Economic Commission for Europe (ECE)
      - Miljoenennota
      - Hoofdstuk 8 rijksbegroting 1968: Onderwijs en wetenschappen
      - Memorie van Toelichting departement van Algemene Zaken
      - Hoofdstuk 5 rijksbegroting 1968: Buitenlandse Zaken
    - 15-09-1967, 1169; omslag
      - Overeenkomst met Nigeria, Niger, Mali en Dahomey, inzake de bevaarbaarheid studie van de Midden-Niger
      - Economische belangen van Nederland in Griekenland
    - 22-09-1967, 1170; omslag
      - Jaarvergadering van het Internationaal Monetair Fonds (IMF)
      - Verruiming inversteringsfaciliteiten
      - Miljoenennota van Financiën
    - 29-09-1967, 1171; pak
      - Overeenkomst met de Verenigde Naties, betreffende Fokker 27 Friendship ten behoeve van de United Nations Truce Supervision Organization
      - Luitenant-Generaal E.J.C. van Hootegem, commandant 1e legerkorps, Commandeur Oranje-Nassau, met zwaarden bij bevordering ter gelegenheid van ontslag op 1 november 1967
      - J. van Tilburg, Commandeur Oranje-Nassau
      - Wijziging wet op de omzetbelasting 1968
      - Geluidshinder door vliegtuigen
      - Benelux harmonisatie van het besluit acetyleenontwikkelaars
    - 06-10-1967, 1172; omslag
      - Mr.Ph.A.N. Houwing, raadsheer in de Hoge Raad der Nederlanden, Commandeur Oranje-Nassau
      - Nota inzake bestrijding jeugdwerkloosheid
    - 13-10-1967, 1173; omslag
      - Compenserende heffing op de invoer van zonnebloemolie
      - Benelux-samenwerking op het gebied van de wetenschap
    - 27-10-1967, 1174; pak
      - Overgang overeenkomst behorend bij het verdrag tot instelling van de Benelux Economische Unie
      - Beleid in geval van een crisis in de Europese Economische Gemeenschap (EEG)
      - Procedure van de Economische en Sociale Raad van Advies, inzake Benelux goederenverkeer
      - Ministers comite Benelux op 30-10-1967
      - Vergadering van de Raad van de Economische Unie
    - 03-11-1967, 1175; omslag
      - Overeenkomst met België inzake invordering van sociale verzekeringspremies
      - Overeenkomst met Tsjechoslowakije inzake wegvervoer
      - Wijzigingen Rijksbegroting 1965
    - 10-11-1967, 1176; omslag
      - M. Braun, luitenant-generaal van de intendance staf, tot commandeur in de orde van Oranje-Nassau
      - Raming 1968 - 1973
    - 17-11-1967, 1177; omslag
      - Wereldtentoonstelling Osaka 1970
    - 24-11-1967, 1178; omslag
      - Overeenkomst met India (Institute of catering technology)
      - Noord Atlantische Verdrags Organisatie - (Navo) vragenlijst inzake defensie plannen 1967
      - Vijfde protocol inzake Benelux accijnzen
      - Enquêterecht
    - 01-12-1967, 1179; omslag
      - Richtlijnen voor toepassing van artikel B 3 van de Algemene burgerlijke pensioenwet (ABP)
    - 08-12-1967, 1180; omslag
      - Zetel internationale cacao organisatie
      - Rapport van de adviescommissie opkomstplicht
    - 15-12-1967, 138; omslag
      - Invoer vergunning voor textiel en juteprodukten
      - Belasting Verdrag met Luxemburg
      - Wijziging van de huurwet
    - 22-12-1967, 1181; omslag
      - Protocol betreffende de status van vluchtelingen
      - Telefoonvergoedingen
      - Overheidsvoorlichting en openheid van het bestuur
      - Kwestie Baalhoek
    - 05-01-1968, 1182; omslag
      - Protocol tot wijziging van art. 4 van het verdrag van Parijs betreffende tentoonstellingen
      - Bundesbericht Forschung 2
      - Defensie plafond
    - 12-01-1968, 1183; omslag
      - Ministerscomité Benelux 15-01-1968
      - Rapport over de Nederlandse economie
    - 19-01-1968, 1184; pak
      - Toetreding tot de Europese Gemeenschap (EEG) van het Verenigd Koninkrijk (VK)
      - Ramp op Sicilië
      - Monument voor wijlen Dr. Soumoukil
      - Moleculaire biologie
      - Reglement gevaarlijke stoffen
      - Archieven uit Indonesië
    - 26-01-1968, 1185; omslag
      - Ultracentrifuge-project
      - Belastingvrijdom voor ambtenaren permanente Hof van Arbitrage
    - 02-02-1968, 1186; omslag
      - Koninklijke onderscheidingen wereldtentoonstelling 1967 te Montreal
      - Warenwet
    - 09-02-1968, 1187; pak
      - Overeenkomst van Nederland met Hongarije inzake economische, industriële en technische samenwerking
      - Belangrijke functies die t/m 1972 vacant komen
      - Vierjarenprogramma voor de Nederlandse ontwikkelingshulp
      - Kamervraag mevrouw Singer-Dekker over uitspraken van professor Delfgaauw en een mogelijke strafzaak tegen hem
      - Warenwetbesluit
      - Studiegroep havenoutillage reactorschepen
    - 16-02-1968, 1188; omslag
      - Hulp Zuid-Vietnam
    - 01-03-1968, 1189; omslag
      - Tentoonstelling Maurits de Braziliaan
    - 08-03-1968, 1190; omslag
      - Wijziging telefoonkostenvergoeding
      - Uitspraak Europees Hof inzake de bijzondere Duitse spoorwegtarieven
    - 14-03-1968, 1191; omslag
      - Dr. H.J. van Doorne, President-Commissaris van van Doorne's automobielfabrieken N.V., Commandeur van Oranje-Nassau, bij bevordering
      - Derde conferentie van de ministers van Wetenschappen van de Organisatie voor Economische Samenwerking en Ontwikkeling (OESO)- landen
    - 15-03-1968, 1192; omslag
      - Rijksuitgaven en niet-belastinginkomsten in de periode 1968-1971
      - Nota overheidsuitgaven 1968-1971
    - 22-03-1968, 1193; omslag
      - Koffie overeenkomst 1968
      - Wegvervoersovereenkomst met Roemenië
      - Bezoek Andreas Papandreou
      - De internationale liquiditeitenkwestie
      - Wettelijke aansprakelijkheid op het gebied van kernenergie
      - Besluit vergunningen artikel 15 kernergiewet
    - 29-03-1968, 1194; omslag
      - Wet tot wijziging van heffing van omzetbelasting bij invoer en van restitutie van omzetbelasting bij uitvoer
      - Melk- en rundvleesbeleid na 1 april 1968
      - Rapport werkgroep politieke antecedenten
    - 05-04-1968, 1195; omslag
      - Internationaal monetair overleg
      - Vestiging Europees Instituut voor Wetenschap en Technologie in Maastricht
      - Overheidssteun aan wollenstoffenindustrie
    - 11-04-1968, 1196; omslag
      - Internationaal overleg volksgezondheidsaangelegenheden
      - Bezwaren werkwijze begrotingscommissies
    - 26-04-1968, 1197; omslag
      - Noord-Atlantische Verdragsorganisatie (NAVO)- verbindingennet voor crisisconsultatie
      - Internationaal monetair overleg van de Groep van Tien te Stockholm op 29 tot en met 30-03-1968
      - Koninklijke onderscheidingen per 30-04-1968
      - Wet op de jaarrekening van ondernemingen
    - 03-05-1968, 1198; omslag
      - Interdepartementale Commissie Dienstplichtbeleid
      - Rapport van de Centrale Economische Commissie over de economische toestand
    - 10-05-1968, 1199; omslag
      - Luchtkartering Korea
    - 31-05-1968, 1200; omslag
      - Sterrewacht in Griekenland
      - Commentaar op agendapunten
      - Het organiseren van het 'Wereldvoedselcongres' te Den Haag in 1970
      - Conferentie van ministers van Justitie van de lidstaten van de Raad van Europa
      - Aanwending van de voor de bezitsvorming beschikbaar gestelde breedbandgelden
    - 07-06-1968, 1201; pak
      - Nota inzake het NAVO (Noord-Atlantische Verdragsorganisatie)- en het defensiebeleid
      - Loon- en werkgelegenheidsbeleid
      - Wijziging van tariefbesluit 1960
      - Overeenkomst met de Food and Agricultural Organization (FAO) inzake een in Suriname te houden eerste zitting van de Caribbean Plant Protection Commission
      - Commissie Huisvesting Rijksapparaat
    - 14-06-1968, 1202; omslag
      - Decoratie-voorstellen
      - Interim-advies van de Raad voor het Wetenschapsbeleid inzake uitgaven voor wetenschapsbeoefening 1968-1971
      - Voorlopig verslag 23e zitting Economische Commissie voor Europa (ECE)
    - 21-06-1968, 1203; omslag
      - 35ste vergadering van de Europese ministerraad
      - Goedkeuring van het Europese Economische Gemeenschap (EEG)-besluit inzake oliehoudende produkten van oorsprong uit de geassociëerde Afrikaanse staten en Madagaskar (GASM) of de landen en gebieden Overzee (LGO)
      - Verslag conferentie van ministers van Financiën van de Europese Economische Gemeenschap (EEG) op 27-05-1968
    - 05-07-1968, 1204; omslag
      - Sterling saldi
      - Uitvoeringswet bij verdrag rassendiscrimminatie
      - Steun bij rampen in het buitenland
      - Vestiging buitenlandse ondernemingen
    - 11-07-1968, 1205; pak
      - Economische voorstellen Benelux regeringsconferentie
      - Voorstel tot vaststellen van de decoratierantsoenen voor het jaar 1968-1969
      - Internationale culturele betrekkingen (en economische samenwerking met Indonesië)
      - Cosmeticabesluit (Warenwet)
      - Ontwerp-wet inzake luchtverontreiniging
      - Geassocieerd lidmaatschap van de Food and Agricultural Organization (FAO) voor Suriname
    - 19-07-1968, 1206; pak
      - Noord-Atlantische Verdragsorganisatie (NAVO) Defence Planning Review 1968
      - Nota civiele verdediging
      - Wet op de loonvorming
      - Besluit vervoer van splijtstoffen, ertsen en radio-actieve stoffen
      - Rijksuitgaven en niet-belastingontvangsten 1968-1971
    - 26-07-1968, 1207; omslag
      - 23e plenaire zitting van de Economische Commissie voor Europa (ECE)
      - Ministersconferentie van de European Launcher Development Organisation (ELDO) op 11 tot en met 12-06-1968 te Parijs
    - 08-08-1968, 1208; omslag
      - Belastingverdrag met Ierland
    - 16-08-1968, 1209; omslag
      - Stilzwijgende goedkeuring van de nieuwe regeling met Australië inzake financiële steun bij emigratie
      - Implementatie Veiligheidsraadresolutie 253 van 29-05-1968; verbod van in- en uitvoer van goederen van en naar Zuid-Rhodesië
      - Overleg over wervingsovereenkomst met Zuid-Slavië (Joegoslavië)
      - Gevolmachtigd minister van Suriname
      - Goedkeuring Herziene Regeling tussen Nederland en Australië inzake gesubsidieerde migratie (Netherlands - Australia Assisted Passage Migration Agreement-NAMA)
      - Maatregelen ten behoeve van de verspreiding van wetenschappelijke en technische informatie
      - Rijksuitgaven en niet-belastingontvangsten 1969-1971
      - Meerjarenprogramma
    - 23-08-1968, 1210; pak
      - Overeenkomst tot wijziging van het Reglement betreffende het loodswezen op de Schelde
      - Notawisseling met Malawi inzake toepassing Nederlands-Britse belastingsverdrag
      - Overeenkomst met België inzake Kongolese pensioenen
      - Memorie van Toelichting begroting Buitenlandse Zaken (BZ) 1969
      - Ontwerp-Rijksbegroting 1969 (Onderwijs en Wetenschappen)
      - Memorie van Toelichting Economische Zaken
      - Commentaar Memorie van Toelichting 1969 (Landbouw en Visserij)
      - Miljoenennota 1969
      - Memorie van Toelichting Volkhuisvesting en Ruimtelijke Ordening
      - Memorie van Toelichting Financiën
      - Memorie van Toelichting Sociale Zaken
      - Ontwerp-Memorie van Toelichting Sociale Zaken en Volksgezondheid 1969
      - Memorie van Toelichting Cultuur, Recreatie en Maatschappelijk Werk
      - Ontwerp Retorsiewet zeescheepvaart
      - Maatregelen ten behoeve van de verspreiding van de wetenschappelijke en technische informatie
      - Verlaging begroting 1969
    - 30-08-1968, 1211; omslag
      - Verhoging tabaksaccijns
    - 05-09-1968, 1212; omslag
      - Spreiding van rijksdiensten
    - 06-09-1968, 1213; pak
    - 13-09-1968, 1214; omslag
      - Vervroegde schuldaflossing aan de Verenigde Staten (V.S.)
      - Prioriteitennota
      - Adviesaanvraag aan de Sociaal Economische Raad (SER) over de invoering van een loonsomheffing met regionaal gedifferentieerde terugbetalingen
    - 20-09-1968, 1215; omslag
      - Jaoende overeenkomst
      - Benelux overleg over warenwetgeving
      - Decoratie voorstellen
    - 27-09-1968, 1216; omslag
      - Overeenkomst met de Bondsrepubliek Duitsland inzake het gebruik van Nederlandse territoriale wateren door het nucleaire schip 'Otto Hahn'
      - Sterrenkundig waarnemingsstation in Griekenland
      - Implicaties van de Tsjechoslowaakse crisis
      - Economische betrekkingen tussen Nederland en Oost-Europa
      - Europese ruimtepolitiek
      - Mr. J.F. Beekman, Officier Oranje-Nassau ter gelegenheid van het 60-jarig bestaan van de Nationale Raad voor Maatschappelijk Welzijn
    - 04-10-1968, 1217; omslag
      - Overeenkomst inzake het Prek Thnot project
      - Economische betrekkingen met Oost-Europa
      - Gandhi-jaar
    - 11-10-1968, 1218; omslag
      - Vergadering Raad voor Europese Zaken (REZ) 24-10-1968
      - S.J. van den Bergh, Commandeur Oranje-Nassau
      - Luitenant-Generaal F. van der Veen, chef van de Generale Staf tevens bevelhebber der Landstrijdkrachten; Commandeur Oranje-Nassau met zwaarden, bij bevordering
      - Generaal H.P. Zielstra, voorzitter van het Comite verenigde chefs van staven; Grootofficier Oranje-Nassau, met zwaarden, bij bevordering
    - 18-10-1968, 1219; omslag
      - Rapport belastingheffing op energie
      - Aardgas en tuinbouw
      - Doorlichting van de rijksdienst
    - 25-10-1968, 1220; omslag
      - Wijziging luchtvaartovereenkomst Indonesië
      - Overeenkomst met de Bondsrepubliek Duitsland inzake de invordering van premies voor sociale zekerheid
      - Verslag 21e World Health Organization (Wereldgezondheidsorganisatie)
      - Sterling steunregeling
    - 01-11-1968, 1221; omslag
      - Wettelijke aansprakelijkheid van exploitanten van nucleaire schepen
      - Procedure voor publikatie van deviezen van de Nationale raad van advies inzake hulpverlening aan minder ontwikkelde landen
      - Ministeriële conferentie van de European Launcher Development Organisation (ELDO) van 1 en 2 oktober 1968
    - 08-11-1968, 1222; omslag
      - Defensie maatregelen in verband met de Tsjechoslowaakse crisis
      - European Launcher Development Organisation (ELDO) conferentie en Europese ruimte conferentie
      - Overbrenging stoffelijke resten gesneuvelde of overleden militairen van Nederlandse vredeseenheden van de Verenigde Naties (VN)
    - 15-11-1968, 1223; omslag
      - Vervoerszaken
    - 22-11-1968, 1224; omslag
      - Tank aanschaf defensie
      - Alternatieve dienstplicht
      - Multilaterale zuivelovereenkomst
      - Wettelijke regeling stakingsrecht
    - 29-11-1968, 1225; omslag
      - Overeenkomst met Indonesië over economische samenwerking
      - Overeenkomst meetbrieven voor koopvaardijschepen met Pakistan
      - Internationale Koffieovereenkomst
      - Herindeling huisvesting rond het Binnenhof
      - Voogdij-verdrag Den Haag 1961
    - 06-12-1968, 1226; omslag
      - Benelux comite van ministers van 11-12-1968
      - Verdelingswet 600 miljoen gulden
    - 13-12-1968, 1227; omslag
      - Commissie Biesheuvel
      - Besluit accijns minerale oliën
    - 20-12-1968, 1228; omslag
      - Crisis in de Europese Gemeenschap voor Atoomenergie (Euratom)
      - Overname van de Verenigde Machine Fabrieken Stork-Werkspoor (VMF)
      - Wijziging van het Burgerlijk Wetboek inzake een ruimere mogelijkheid voor bedingen tot besteding van een gedeelte van het loon voor spaardoeleinden
      - Huisvesting van het ministerie van Onderwijs en Wetenschappen
      - Wet bodemmaterialen Noordzee
    - 10-01-1969, 1229; omslag
      - Weigering toespraak en toelating minister Max van der Stoel in Griekenland
      - Tsjechoslowakije
      - Brits-Nederlands-Duitse samenwerking ten aanzien van het ultracentrifungeproject
      - Hulpverlening aan Indonesië
      - Uitnodiging 'Dagelijkse raad voor de kunst' voor gesprek met de vaste commissie Cultuur, Recreatie en Maatschappelijk werk van de Tweede Kamer
    - 17-01-1969, 1230; omslag
      - Ratificatie van conventies 100 en 111 van de International Labour Organization (ILO)
      - Maatregelen op sociaal-economisch en financieel beleid
      - Verspreiding van wetenschappelijke en technische informatie
    - 24-01-1969, 1231; omslag
      - Asielaanvraag Chinese chargé d'affaires
      - Wandaden van Nederlandse militairen in Indonesië
    - 31-01-1969, 1232; omslag
      - Het optreden van Nederlandse militairen in Indonesië in de jaren 1946-1949
      - Wet commissies van onderzoek werkstaking
      - Samenstelling van het raadgevend comité voor het vrije verkeer van werknemers
    - 03-02-1969, 1233; omslag
      - Overeenkomst tussen Nederland en de Verenigde Naties (VN) inzake het verlenen van technische hulp aan Suriname en de Nederlandse Antillen 23-01-1967
    - 07-02-1969, 1234; omslag
      - De jaarlijkse Organisatie voor Economische Samenwerking en Ontwikkeling (OESO)-raadsvergadering
      - Receptie van de Unie van Socialistische Sowjet-Republieken (USSR)-Ambassade voor de 51ste verjaardag van Sovjet-leger en -vloot
      - Aantekeningen met betrekking tot de agenda voor ministerraad van 07-02-1969
      - Afwijzing decoratie-voorstel van Mr. H. Drop als Officier Oranje-Nassau
      - Bezoek van de heer Van Damme aan het kantoor van de Chinese Tijdelijke Zaakgelastigde
      - Wijziging van het vlees- en vleeswarenwetbesluit warenwet
    - 14-02-1969, 1235; omslag
      - De ondertekening en stilzwijgende goedkeuring van een overeenkomst met Peru inzake tewerkstelling van vrijwilligers in Peru
      - Afwijzing decoratie-voorstel voor een benoeming tot officier in de Orde van Oranje-Nassau, van Mr. H. Drop
      - Het decoratie-voorstel voor een benoeming tot Commandeur in de Orde van Oranje-Nassau, van Mr. J.H. Klatte
    - 21-02-1969, 1236; omslag
      - Volksraadpleging West-Irian
      - Interim-advies Raad Wetenschapsbeleid inzake de uitgaven voor wetenschapsbeoefening
      - Noordatlantische verdragsorganisatie (NAVO)-overleg
    - 24-02-1969, 1237; omslag
      - Verhoging accijnzen en belastingen
    - 28-02-1969, 1238; omslag
      - Overeenkomst tussen Nederland en India over de uitwisseling en beveiliging van geclassificeerde gegevens 07-02-1969
      - Jaarlijks onderzoek van de Organisatie voor Economische Samenwerking en Ontwikkeling (OESO) naar de economische situatie van Nederland
      - Overeenkomst met Zuid-Afrika betreffende de toelating en registratie van tandartsen
      - Vrijstelling werkvergunning Allied forces Central Europe (Afcent) personeel
      - Bestemming van paleis Het Loo en paleis Noordeinde
      - Computer Rijkscentrale voor Mechanische Administratie (RMA)
      - Donorschap bij orgaantransplantatie
    - 07-03-1969, 1239; omslag
      - Uitvoer van goederen vrijgesteld van Belasting toegevoegde waarde (BTW)
      - Tripartite samenwerking inzake verrijking van uranium (ultracentrifugeproject)
      - Normering aanschaffing meubilair
    - 14-03-1969, 1240; omslag
      - Excessen van Nederlandse militairen in Indonesë